【裁判字號】    97,消債清,3
【裁判日期】    980625
【裁判案由】    清算事件
【裁判全文】
臺灣澎湖地方法院民事裁定             97年度消債清字第3號
聲  請  人  甲○○
即  債務人              樓
上列當事人因消費者債務清理事件聲請清算，本院裁定如下：
    主  文
債務人甲○○自中華民國九十八年六月二十五日上午十時起開始
清算程序。
    理  由
一、按法院開始清算程序之裁定，應載明其年、月、日、時，並
    即時發生效力，消費者債務清理條例（下稱消債條例）第83
    條第1項定有明文。
二、本件債務人主張：債務人前因積欠信用卡、現金卡、信用貸
    款等債務，曾於民國95年6月間依「中華民國銀行公會會員
    辦理消費金融案件無擔保債務協商機制」與債權銀行成立協
    商，按協商內容，自95年7月起，每月須償還新臺幣（下同
    ）15,744元。債務人以打零工為生，每月收入5,000元，即
    使未扣除生活必要支出，亦無法按協商內容清償，只得依靠
    配偶歐連通幫忙清償，但歐連通經營之遊艇業因經濟不景氣
    已經結束營業，收入銳減，債務人亦於96年11月毀諾，此為
    不可歸責於債務人致不能履行之事由。債務人目前仍為臨時
    工，配偶歐連通為臨時油漆工，每月薪資約33,000元，並向
    本院聲請更生中，2人育有2名就學中子女歐蔚君及歐庭翰，
    全家生活費用由歐連通負擔較多，債務人每月支出部分如下
    ：膳食費5,000元、日常用品費800元、水費150元、電費200
    元、瓦斯費355元、醫療費300元、電話費588元、教育費300
    元，以上共計7,693元，收支勉強持平，有不能清償債務情
    事，且其無擔保或無優先權之債務總額未逾1,200萬元，復
    未經法院裁定開始清算程序或宣告破產，爰向本院聲請清算
    等語。經查：債務人所主張之上開事實，業據提出債權人清
    冊、財團法人金融聯合徵信中心債務清理條例前置協商專用
    債權人清冊及信用報告、財產及收入狀況說明書、債務人及
    歐連通、歐蔚君之95、96年度綜合所得稅各類所得資料清單
    與全國財產稅總歸戶財產查詢清單、債務人96年度綜合所得
    稅繳納證明書、ZF-4768自小客車行照、勞工保險投保資料
    表及明細、戶籍謄本影本、戶口名簿、協議書及無擔保債務
    還款計畫、看診收據23張、水費收據2張、電費收據4張、生
    活支出單據25張、電話費收據6張、歐庭翰就學收據1張等為
    證，並經本院依職權調閱本院97年度消債更字第57號（聲請
    人：歐連通）卷宗核對無誤，復查無債務人有消費者債務清
    理條例第6條第3項、第8條或第82條第2項所定駁回清算聲請
    之事由存在，則債務人聲請清算，應屬有據，爰裁定如主文
    。
中    華    民    國    98    年    6    月    25    日
                      民事庭法  官  陳介安
上為正本係照原本作成
本裁定已於98年6月25日上午10時公告。
本件不得抗告
中    華    民    國    98    年    6    月    25    日
                            書記官  呂黎明


司法院資訊處製作；財團法人民間司法改革基金會備份。
